臺灣臺中地方法院刑事判決  100年度訴字第1462號
公  訴  人  臺灣臺中地方法院檢察署檢察官
被      告  陳明豐
選任辯護人  陳建三律師
被      告  林明璋
選任辯護人  江燕鴻律師
            梁郁翎律師
上列被告等因違反毒品危害防制條例案件，經檢察官提起公訴（
100年度偵字第7450、7452號），本院判決如下：
    主    文
陳明豐犯如附表一所示之罪，各處如附表一所示之刑（含從刑）
。應執行有期徒刑壹拾貳年拾月。扣案之第一級毒品海洛因壹拾
柒包（驗餘淨重共參點壹貳公克，不含外包裝之夾鍊袋壹拾柒只
）均沒收銷燬之；扣案之包裝第一級毒品海洛因之夾鍊袋壹拾柒
只、NOKIA廠牌手機壹支（序號000000000000000號、不含門號為
0000000000號之SIM卡壹枚），均沒收；未扣案如附表一所示各
次販賣第一級毒品所得金額（合計新臺幣壹萬陸仟元），均沒收
，各次如全部或一部不能沒收時，均以其財產抵償之。
林明璋犯如附表二所示之罪，各處如附表二所示之刑（含從刑）
。應執行有期徒刑壹拾陸年捌月。扣案之第一級毒品海洛因捌包
（驗餘淨重共壹拾貳點參壹公克，不含外包裝之夾鍊袋捌只）均
沒收銷燬之；扣案之包裝第一級毒品海洛因之夾鍊袋捌只、NOKI
A廠牌手機壹支（序號000000000000000號，不含SIM卡門號00000
00000號壹枚）、電子磅秤壹臺、夾鍊袋壹包，均沒收；未扣案
如附表二所示各次販賣第一級毒品所得金額（合計共新臺幣玖仟
元），均沒收，各次如全部或一部不能沒收時，均以其財產抵償
之。其餘被訴販賣第一級毒品未遂部分無罪。
    犯罪事實
一、陳明豐（綽號阿豐、陳桑、陳仔薪）前於民國82年間，因(1)
    違反肅清煙毒條例案件，經本院以82年度訴字第1746號判決
    判處有期徒刑3年2月確定，其經入監執行，於86年5月13日
    因縮短刑期假釋出監，假釋期間再犯罪而被撤銷假釋，尚餘
    殘刑1年11月11日；(2)84年間，因違反麻醉藥品管制條例案
    件，經本院以84年度易字第6382號判決判處有期徒刑4月確
    定；(3)87年間，因違反毒品危害防制條例案件，經最高法院
    以88年度台上字第3615號判決判處有期徒刑1年2月確定。上
    述(1)(2)(3)案件分別接續執行，迄於91年2月8日因縮短刑期假
    釋出監並付保護管束至91年3月8日止，而未被撤銷假釋，其
    未執行之刑，以已執行論（未構成累犯）。林明璋(綽號小
    陳)(4)前於80年間，因違反肅清煙毒條例、麻醉藥品管理條
    例案件經臺灣高等法院以81年度上訴字第2861號判決判處有
    期徒刑3年2月、拘役70日確定；(5)81年間，又違反麻醉藥品
    管理條例案件，經臺灣台北地方法院82年易緝字第454號判
    決判處有期徒刑6月確定；(6)82年間，因犯侵占罪，經臺灣
    板橋地方法院判決判處有期徒刑3月確定；(7)83年間違反肅
    清煙毒條例案件，經臺灣台北地方法院以83年度訴第589號
    判決判處有期徒刑3年4月確定，上開(5)(6)(7)案件合併定應執
    行有期徒刑4年確定；其於82年9月9日入監執行，迄於85年4
    月2日因縮短刑期假釋出監並付保護管束至89年10月31日止
    ，因假釋期間再犯施用毒品案件，經臺灣板橋地方法院以86
    年訴字第1985號判決免訴，而經撤銷假釋，再入監執行殘刑
    4年6月29日，於91年5月17日因縮短刑期假釋出監並付保護
    管束至93年4月13日止，而未被撤銷假釋，其未執行之刑，
    以已執行論（本案犯罪時間，已逾執行完畢五年，亦不構成
    累犯）。其等二人均明知海洛因為毒品危害防制條例第2條
    第2項第1款所規定列管之第1級毒品，非經許可，不得持有
    、轉讓或販賣，其等二人竟意圖營利，各基於販賣第一級毒
    品海洛因之犯意，分別販賣下列所示第一級毒品海洛因之犯
    行：
    (一)陳明豐於100年3月6日前之某日，將林明璋交給其之SIM
      卡門號0000000000號一枚，插入其所有諾基亞（NOKIA）
      廠牌手機（序號000000000000000號）之內，供其聯絡販
      賣第一級毒品海洛因之用，並自100年3月6日起至同年3月
      15 日止，以上開行動電話聯絡如附表一所示購毒者王俊
      生等人交付第一級毒品海洛因之方式後，於如附表一所示
      各次之時、地及方式，將如附表一所示各次金額之第一級
      毒品海洛因，分別販賣予王俊生（2次）、賴俊元（5次）
      、邱子敏（7次）等人，並向王俊生等人收取如附表一所
      示各次數額現金之利益{合計共獲取新臺幣（下同）1萬6
      千元}。
    (二)林明璋以其持用SIM卡門號0000000000、0000000000號各
      一枚，先後插入其所有諾基亞（NOKIA）廠牌手機內（序
      號為0000000 00000000號），供其聯絡販賣第一級毒品海
      洛因之用，於如附表二所示各次之時、地及方式，將如附
      表二所示各次金額之第一級毒品海洛因，各別販賣予購毒
      者黃永見（3次）、陳明智（1次）等2人，並從中收取如
      附表二所示各次數額現金之利益（合計共獲取9千元）。
三、嗣經臺中地方法院檢察署檢察官指揮臺中市政府警察局刑警
    大隊分持本院核發之搜索票，於100年3月24日13時30分許，
    前往陳明豐位於臺中市○里區○○路○段261巷33之1號6樓之
    處所執行搜索，當場查扣得陳明豐所有之第一級毒品海洛因
    17包（含袋毛重8.34公克，驗餘淨重共3.12公克）、NOKIA
    牌行動電話2支（各插有SIM卡門號0000000000號、00000000
    00號各一枚，手機序號各為000000000000000號、000000000
    000000號）、SAMSUNG廠牌行動電話1支（序號為0000000000
    00000號，含SIM卡門號0000000000號一枚）等物；另於100
    年3月24日13時20分許，在林明璋位於臺中市○○區○○路2
    段153號9樓之5之處所執行搜索，當場扣得林明璋所有之第
    一級毒品海洛因8包（實際秤得含袋毛重共16.70公克，驗餘
    淨重共12.31公克）、電子磅秤1臺、夾鍊袋1包、諾基亞（N
    OKIA）牌手機1支（插有SIM卡門號為0000000000號一枚、手
    機序號為000000000000000號），及其所有之第二級毒品甲
    基安非他命3包（毛重2.29公克）宏達電（HTC）廠牌手機1
    支（未含SIM卡，手機序號為000000000000000號）易利信（
    SONY ERICSSON）廠牌手機1支（含SIM卡門號為0000000000
    、序號為00000000000000005號）等物，因而查獲上情。
二、案經臺灣臺中地方法院檢察署檢察官指揮臺中市政府警察局
    移送臺灣臺中地方法院檢察署檢察官偵查起訴。
    理    由
一、證據能力部分：
  (一)按被告之自白，非出於強暴、脅迫、利誘、詐欺、疲勞訊問
    、違法羈押或其他不當方法，且與事實相符者，得為證據，
    刑事訴訟法第156條第1項定有明文。次按被告供認犯罪之自
    白，如係出於強暴、脅迫、利誘、詐欺或其他不正方法，取
    得該項自白之偵訊人員，往往應擔負行政甚或刑事責任，若
    被告已提出證據主張其自白非出於任意性，法院自應深入調
    查，非可僅憑負責偵訊被告之人員已證述未以不正方法取供
    ，即駁回此項調查證據之聲請。刑事訴訟之目的，固在發現
    實體的真實，使國家得以正確的適用刑法權，並藉之維護社
    會秩序及安全，惟其手段仍應合法、潔淨、公正，以保障人
    權，倘證據之取得，非依法定程序，則應就人權保障與公共
    利益之均衡維護，依比例原則予以衡酌，以決定該項非依法
    定程序取得之證據應否賦予證據能力，參見最高法院91年台
    上字第2908號判決意旨。依被告二人之警詢或偵查筆錄之記
    載，檢警對被告二人分別訊問或詢問時，皆依法告知被告二
    人有關訴訟上權利後，再就本案事實逐一訊問被告，並予被
    告充分之機會說明與解釋，且本院亦查無被告有何強暴、脅
    迫、利誘、詐欺、疲勞訊問、違法羈押或其他不當方法之狀
    態下而為陳述之情事，或有何外部因素足資影響被告陳述之
    意思自由。是以被告二人於警詢或偵訊中所為之陳述，均堪
    認出於自由意志，得採為本件判決之基礎。
  (二)被告以外之人於審判外之言詞或書面陳述，除法律有規定者
    外，不得作為證據，刑事訴訟法第159條第1項著有明文。證
    人即購毒者林榮信、黃永見、陳明智等3人各於警詢所為之
    陳述，乃審判外之言詞陳述，均屬於傳聞證據，且被告林明
    璋及其選任辯護人均爭執上開證人林榮信等3人於警詢中所
    為陳述之證據能力，依前開規定，上開證人對於被告林明璋
    之部分，均無證據能力。
  (三)按偵查犯罪機關依法定程式監聽之錄音，係以監聽之錄音帶
    為其調查犯罪所得之證據，司法警察依據監聽錄音結果予以
    翻譯而製作之通訊監察譯文，乃該監聽錄音帶內容之顯示，
    此為學理上所稱之「派生證據」，屬於文書證據之一種。於
    被告或訴訟關係人對其譯文之真實性發生爭執或有所懷疑時
    ，法院固應依刑事訴訟法第165條之1第2項規定，勘驗該監
    聽錄音帶以踐行調查證據之程式，俾確認該錄音聲音是否為
    通訊者本人及其內容與通訊監察譯文之記載是否相符，或傳
    喚該通訊者為證據調查。倘被告或訴訟關係人對該通訊監察
    譯文之真實性並不爭執，即無勘驗辨認其錄音聲音之調查必
    要性，法院於審判期日如已踐行提示通訊監察譯文供當事人
    辨認或告以要旨，使其表示意見等程式並為辯論者，其所為
    之訴訟程式即無不合（最高法院97年度臺上字第561號判決
    意旨參照）。查本案對被告林明璋、陳明豐先後持用門號00
    00000000號行動電話實施通訊監察，係檢察官依通訊保障及
    監察法向本院聲請核發實施，有本院100年聲監字第175號通
    訊監察書暨電話附表在卷可憑（中市警刑字第1000007449號
    卷即警卷(一)第49-50頁），符合通訊保障及監察法之法定程
    式，是前揭通訊監察書許可之監察期間內監聽所得之錄音內
    容，符合通訊保障及監察法之法定程式，係屬合法取得之證
    據。又被告及其辯護人對於前開通訊監察錄音內容之真正並
    不爭執，並於錄音所譯成文書之真正亦不爭執，且本案通訊
    監察錄音內容及其譯文，業於本院審理時均經合法調查，是
    前開通訊監察錄音及其譯文，具有證據能力。
  (四)次按被告以外之人於審判外之陳述，雖不符前4條之規定（
    即刑事訴訟法第159條之1至同條之4），而經當事人於審判
    程式同意作為證據，法院審酌該言詞陳述或書面陳述作成時
    之情況，認為適當者，亦得為證據；當事人、代理人或辯護
    人於法院調查證據時，知有第159條第1項不得為證據之情形
    ，而未於言詞辯論終結前聲明異議者，視為有前項之同意，
    刑事訴訟法第159條之5定有明文。查檢察官、被告陳明豐及
    其選任辯護人、林明璋及其選任辯護人（除證人林榮信、黃
    永見、陳明智各於警詢中所為陳述外），均對於本判決所引
    用後述其餘供述證據之證據能力，於本院準備程序及審理中
    時均表示無意見，且於本院調查證據時，知有刑事訴訟法第
    159條第1項不得為證據之情形，亦未於言詞辯論終結前聲明
    異議，茲審酌該等言詞陳述及書面作成時之情況，並無不宜
    作為證據之情事，依刑事訴訟法第159條之5第2項規定，自
    均有證據能力，併予敘明。
  (五)又按除法律另有規定外，實施刑事訴訟程式之公務員因違背
    法定程式取得之證據，其有無證據能力之認定，應審酌人權
    保障及公共利益之均衡維護，刑事訴訟法第158條之4定有明
    文。除前揭所述，本案所引用其餘之非供述證據，亦無證據
    證明係實施刑事訴訟程式之公務員違背法定程式所取得，自
    應認均具有證據能力，合先敘明。
二、認定有罪之證據及理由：
  (一)被告陳明豐部分
  1.查被告陳明豐有於如附表一所示時、地及方式，分別販賣如
    附表一所示金額之第一級毒品海洛因予王俊生、賴俊元、邱
    子敏等情，業據被告陳明豐於偵查及本院審理中均自白在卷
    （見100年度偵字第7450號卷第47至51頁、本院卷第149至15
    0頁），核與證人王俊生（99年度他字第4884號卷第52-55、
    73-77頁）、賴俊元（同上第4884號卷第21-27頁、43 -50頁
    ）、邱子敏（同上第4884號卷第81-90、99-104頁）分別於
    警詢、偵訊中證述情節大致相符，故被告陳明豐前揭自白，
    堪可採信。次查，扣案粉末17包（編號1-16部分，合計淨重
    2.74公克，驗餘淨重2.73公克；編號17，淨重0.39公克，驗
    餘淨重0.39公克[因採樣耗用量少於0.01公克]），經送請法
    務部調查局濫用藥物實驗室鑑定結果，均含有第一級毒品海
    洛因之成分，有該局100年5月6日調科壹字第10023009840
    號鑑定書在卷可按（同上第7450號卷第45頁）。此外，復有
    扣案被告陳明豐所有供販毒使用之NOKIA牌手機1支（手機序
    號000000000000000號，含插有申請人鄒岳君申辦之SIM卡門
    號0000000000號）、電子磅秤1臺及夾鍊袋1包等物為憑，並
    有被告陳明豐持用門號0000000000號行動電話與證人王俊生
    、賴俊元、邱子敏等人所分別持用門號0000000000號、0000
    000000號、0000000000號等行動電話之通訊監察錄音暨其譯
    文（中市警刑字第1000007451號卷即警卷(二)第68-69頁背面
    ，同上第4884號卷第91-95頁）及證人王俊生等人之指認犯
    罪嫌疑人紀錄表暨指認陳明豐照片（同上第4884號卷第57-5
    8頁、第29-30頁、第96-97頁）、本院100年度聲監字第175
    號通訊監察書暨電話附表、通訊監察譯文（警卷(二)第68-69
    頁背面、第73-75頁、警卷(一)第49-50頁）、本院100年度聲
    搜字第1106號搜索票搜索票、臺中市政府警察局搜索扣押筆
    錄、扣押物品目錄表暨現場蒐證照片（警卷(二)第76-86頁、
    同上第7452號卷第59、62頁）等件在卷可按。
  2.按我國查緝毒品交易之執法甚嚴，對於販賣毒品者尤科以重
    度刑責，且毒品量微價高，取得不易，倘非有利可圖，一般
    人當無干冒重度刑責而提供毒品給他人之可能，且被告陳明
    豐於本院自承向購毒者王俊生、賴俊元、邱子敏等人收取金
    錢，伊係販賣等語（本院卷第29頁背面），據此，被告陳明
    豐主觀上確有營利之意圖甚明。綜上所述，被告陳明豐之自
    白核與事實相符，是被告陳明豐所為如附表一所示販賣第一
    級毒品海洛因之犯行，均堪予認定。
  (二)被告林明璋部分
    訊據被告林明璋固坦承其以所有NOKIA廠牌手機聯絡如附表
    二編號1至4所示黃永見、陳明智等人，並持有扣案第一級毒
    品海洛因8包之情，惟矢口否認其有如附表二所示販賣第一
    級毒品之犯行，並辯稱：伊不認識黃永見，伊沒有賣海洛因
    給黃永見；伊認識陳佩儀，伊之前請陳佩儀幫忙調毒品，欠
    陳佩儀人情，之後陳佩儀有請伊幫忙調毒品，但伊收到一個
    簡訊，說伊與陳佩儀有一點關係，要伊小心一點，後來伊不
    敢接陳佩儀的電話；伊與陳明智係好友，伊有勸陳明智不要
    再施用毒品，陳明智拜託伊幫忙調一次毒品，伊同意這次，
    那天車上還有藥頭坐在後座，只是陳明智沒有看到，伊將陳
    明智購買海洛因的1千元當場在車內交給藥頭之綽號貓仔（
    閩南語），毒品是貓仔拿給伊，伊再轉交陳明智的云云。經
    查：
    1.被告林明璋販賣海洛因予黃永見部分（如附表二編號1至3
      ）
    (1)證人黃永見於100年5月4日於偵訊中結稱：伊於100年2月
      間使用0000000000號行動電話，當時有施用毒品海洛因，
      毒品來源向綽號大哥即照片編號7所示林明璋購買的，第
      一次（即附表二編號1）交易是由陳佩儀與林明璋聯絡，
      並說伊會過去跟林明璋交易，之後認識了，第二、三次由
      伊以上開行動電話與林明璋聯絡，第一、三次交易地點在
      青海路，第二次在大里。同上第7452號卷第74-75頁所示
      0000000000號行動電話與0000000000號行動電話於100年2
      月18日凌晨0時31分至39分許之簡訊及通話（如附表編號1
      部分），是陳佩儀傳簡訊及撥打電話，是要向林明璋買海
      洛因之對話，「三一」是指三千元海洛因，聯絡好了，伊
      與陳佩儀去青海路，再打電話給林明璋，林明璋叫伊到對
      面的全家便利商店交易海洛因，伊將現金交給林明璋，林
      明璋將海洛因交給伊。同上第7452號卷第76-77頁所載000
      0000000號行動電話與0000000000號行動電話於100年2月1
      8日17時39分至19時12分許之通話（如附表二編號2部分）
      ，是伊開車打電話給林明璋的通話，聯絡交易地點在大里
      的某牛排館旁，林明璋開車來，其將車窗搖下將交易三千
      元海洛因分2包交給伊，伊拿三千元給林明璋收取。同上
      第7452號卷第77-78頁所載0000000000號行動電話與00000
      00000號行動電話於100年2月19日凌晨1時18分至2時33分
      許之通話（如附表二編號3部分），是伊與林明璋聯絡買
      海洛因，當天伊的錢不夠，才請陳佩儀幫伊聯絡，交易地
      點在青海路之全家便利商店，交易二千元，交易方式同前
      等情（同上第7452號卷第86-91頁）。
    (2)又證人黃永見於100年8月12日本院審理時具結證稱：伊於
      100年2月間有施用毒品海洛因，當時伊使用0000000000號
      、0000000000號行動電話，伊透過前女友陳佩儀認識被告
      林明璋，因伊與陳佩儀一起向林明璋買毒品，並有於2月
      間向林明璋購買毒品。本院所提示100偵7452號卷第74-75
      頁監聽譯文，100年2月18日凌晨0時37分開始至1時25分之
      監聽譯文，是伊與綽號大哥即林明璋購買3千元海洛因，
      有拿到海洛因，也有將3千元交給林明璋。當時林明璋是
      一個人來的。同上偵卷第77頁監聽譯文，於100年2月18
      日晚上7時12分，伊有打0000000000號行動電話給林明璋
      ，要買海洛因，當天有交易海洛因3千元，有拿到毒品，
      也將3千元交給林明璋，當天是有人載林明璋過來跟我交
      易，我不認識開車的人，當天伊站在車門旁直接與林明璋
      交易，林明璋沒有下車。同上卷第78頁，伊於100年2月19
      日凌晨1時37分至凌晨2時33分為止，與0000000000號通話
      聯絡購買毒品事宜，伊跟林明璋購買2千元海洛因，當時
      身上沒有錢，用賒欠的，後來有給錢，交易地點在青海路
      的全家便利商店。伊在警局中所指認犯罪嫌疑人紀錄表，
      指認的照片是正確的，當時使用0000-000000與林明璋聯
      絡，剛開始由陳佩儀聯絡，因陳佩儀跟林明璋說伊會過去
      ，之後就換伊用上開電話與林明璋聯絡，第一次即起訴書
      附表二編號2（即附表二編號1），起訴書附表二編號3、4
      部分（即附表二編號2、3）均由伊直接與林明璋聯絡，沒
      有經過陳佩儀等情（本院卷第142頁背面-145頁）。
    (3)本院就證人黃永見先後於偵訊、審理證述內容詳加比對結
      果，證人黃永見就如何認識被告林明璋及如附表二所示三
      次交易毒品之時間、地點、金額及方式等情均相符，並有
      卷附上述0000000000號與0000000000號之行動電話通訊監
      察錄音暨譯文可佐(同上第7452偵卷第74至78頁），亦有
      臺中市政府警察局刑警大隊指認犯罪嫌疑人紀錄表（同上
      第7452偵卷第71至72頁）存卷可佐，又徵以證人黃永見已
      具結以擔保其證言之可信性，又於本院證稱：伊未因供出
      林明璋而在你自己的案件中獲得減刑，也不會為獲得減刑
      故意栽贓誣陷林明璋，因為譯文已經很清楚，無法幫林明
      璋解套，且伊與其無恩怨，不會誣陷林明璋，彼等間也無
      利益施予或交換等語（本院卷第144頁），實無甘冒偽證
      之刑事處罰而誤陷林明璋之虞，是以證人黃永見前揭證述
      ，應可採信。足認被告林明璋確有如附表二編號1至3所示
      之販賣海洛因予黃永見之犯行。
    2.被告林明璋販賣海洛因予陳明智部分（如附表二編號4）
    (1)證人陳明智於100年3月24日及5月9日於偵訊中結證：伊於
      100年3月21（誤稱20日）約下午3時許，在臺中市○○路
      之家樂福店旁之停車場，向綽號小陳即林明璋購買一千元
      數量之海洛因一包，伊持用0000000000號行動電話撥給林
      明璋持用之0000000000號行動電話，先約好在上址見面，
      待與林明璋碰面後，伊向林明璋表示有一千元，並問林明
      璋能否拿到海洛因，林明璋到車上拿海洛因交給伊，照片
      編號7所示戴眼鏡之男子就是林明璋；交易毒品時間是同
      年3月21日，之前記錯成3月20日，伊從3月21日13時22分
      打電話給林明璋，13時57分再打電話給林明璋說伊已在家
      樂福了，14時21分又打電話給林明璋問其到了沒，14時35
      分是林明璋打電話給伊說其到家樂福旁巷子的停車場，並
      叫伊上車，當天就是買一千元海洛因，家樂福是在臺中市
      ○○路與河南路交叉口等情（同上第4884號卷第127頁、
      同上第7452號卷第111-112頁）；又於100年8月12日審理
      中具結證稱：伊於100年3月間有施用海洛因，使用的電話
      為0000000000號。伊於100年3月21日打電話給小陳（即被
      告林明璋），請其幫伊處理一千元之海洛因，其說處理完
      會打電話給伊，所謂處理係指請林明璋幫伊拿一千元海洛
      因，至於林明璋向誰拿，有無賺差價，伊都不管，後來當
      天下午在青海路的家樂福旁邊見面，小陳拿海洛因壹包給
      伊，伊給小陳一千；小陳就是在庭之被告林明璋（當庭指
      認），交易海洛因時，林明璋身邊沒有其他人，只有林明
      璋一個人，當時林明璋將車子停在青海路家樂福旁邊巷子
      裡面，伊站在林明璋車旁，林明璋坐在駕駛座，林明璋沒
      有下車，直接經由車窗交易；伊確定有向林明璋買一千元
      的海洛因，並將一千元交給林明璋等情（本院卷第144-14
      5頁背面），互核證人陳明智先後於偵訊及審理中證述彼
      等交易海洛因之時間、地點、數量、方式及過程等情節大
      致相符。
    (2)又對照證人陳明智持用0000000000號行動電話門號與被告
      林明璋持用0000000000號行動電話之通聯紀錄，陳明智00
      00000000號行動電話於100年3月21日13時22分、13時57
      分（2通）、14時20分之發話基地台位於臺中市西屯區○
      ○○路○段124號7樓樓頂；於同日14時21分、14時34分之
      發話基地台位於臺中市○○區○○路二段259號12樓之5；
      另0000000000號行動電話於100年3月21日11時27分、14
      時35分之發話基地台位於臺中市○○區○○路98號5樓，
      均在上址家樂福附近，有通話紀錄表、網路地圖在卷可參
      （同上第7452號卷第106-109頁），核與證人陳明智前揭
      所證述交易毒品海洛因之時間、地點相互吻合，再參以證
      人陳明智於同年月24日16時至18時10分許，因打電話給林
      明璋要交易海洛因，約在臺中市○○路與文心路路口等候
      林明璋時，經警查獲證人陳明智欲要向林明璋交易海洛因
      ；另警方於同日13時20分許，持本院搜索票至林明璋位於
      臺中市○○區○○路2段153號9樓之5處所執行搜索，即查
      獲海洛因8包（含袋毛重15.85公克，驗餘淨重12.31公克
      ）、電子磅秤1臺、夾鍊袋1包乙節，業據證人陳明智於偵
      訊中證稱明確（同上第4884號卷第126-127頁），亦有本
      院搜索票、搜索扣押筆錄及扣押物品目錄表存卷可查（警
      卷(一)第42-47頁），復徵以證人陳明智具結以擔保其證言
      之可信性，並於本院亦證稱：伊與林明璋並無恩怨，不會
      因檢警告知供出上手可以減刑，不會隨便誣指林明璋等語
      （本院卷第145頁背面-146頁），及自被告陳稱陳明智係
      其好友乙節觀之，證人陳明智自無甘冒偽證之刑事處罰而
      誤陷林明璋之必要，從而證人陳明智前揭證述，堪可採信
      。據上所陳，足認被告林明璋確有如附表二編號4所示之
      販賣海洛因予陳明智之犯行。
    (3)此外，復有扣案之被告林明璋所有之粉塊4包（編號1至4
      ）、粉末4包（編號5至8），業據被告林明璋於100年3月
      24 日警詢中供承在卷（警卷(一)第4頁），經送請法務部調
      查局濫用藥物實驗室鑑定結果，均含有第一級毒品海洛因
      之成分，其中粉塊4包[編號1至4]，合計淨重11.65公克，
      驗餘淨重11.61公克，純質淨重4.93公克；粉末4包[編號5
      至8]，合計淨重0.71公克，驗餘淨重0.70公克，合計淨重
      為12.36公克，有該局100年5月6日調科壹字第1002300982
      0號鑑定書在卷可按（同上第7452號卷第118頁），亦有被
      告林明璋所有NOKIA廠牌行動電話1支(含門號0000000000
      號SIM卡1枚)供其聯絡黃永見、陳明智等人購買毒品使用
      之情，此據被告林明璋於本院準備程序中供明在卷（本院
      卷第45頁背面），並有臺中市政府警察局刑警大隊指認犯
      罪嫌疑人紀錄表（同上第7452偵卷第71至72頁）存卷可佐
      。故被告林明璋否認販賣海洛因予陳明智云云，要屬卸責
      之詞，不足採信。
    3.又販賣海洛因係違法行為，非可公然為之，亦無公定價格
      ，容易分裝並增減份量，而每次買賣之價量，可能隨時依
      雙方關係深淺、資力、需求量及對行情之認知、來源是否
      充裕、查緝是否嚴緊、購買者被查獲時供述購買對象之可
      能風險之評估等，而異其標準，非可一概而論，從而販賣
      之利得，除被告就販賣之價量俱臻明確供述外，委難察得
      實情，本件被告林明璋否認犯行，致無法得知其販賣毒品
      之確實重量、純度、價格，尚無從精確算知其販賣海洛因
      所獲利潤之數額，然參以我國政府一再宣示反毒決心，施
      用、販賣毒品均屬違法行為，此為國人所週知。查被告林
      明璋與證人即購毒者黃永見、陳明智二人皆非親非故，彼
      等間並非熟識已久之舊識好友，要無人情或利害關係，亦
      據證人黃永見、陳明智於本院證稱詳明（本院卷第142頁
      背面、第144頁背面、第145頁背面、146頁），被告林明
      璋當無甘冒刑事罪責重典，僅以販入價格轉售黃永見、陳
      明智之理，參以證人黃永見、陳明智等人於前揭證述伊等
      係向被告林明璋購入如附表二所示金額之毒品等情以觀，
      被告林明璋確有營利之意圖甚明。
  (三)綜上所述，本案事證均堪稱明確，被告林明璋前揭否認販賣
    海洛因之辯詞，顯係推諉卸責之詞，自無可採。被告陳明豐
    、林明璋所為如附表一、二所示犯行，皆足以認定，均應依
    法論罪科刑。
三、論罪科刑
  (一)按海洛因係毒品危害防制條例第2條第2項第1款所管制之第
    一級毒品，不得非法持有、販賣。核被告陳明豐所犯如附表
    一編號1至14所示部分、被告林明璋所犯如附表二所示部分
    ，均係犯毒品危害防制條例第4條第1項之販賣第一級毒品罪
    。被告陳明豐、林明璋等2人各因販賣而持有如附表一、附
    表二所示第一級毒品海洛因之低度行為，應為其等各次販賣
    第一級毒品之高度行為所吸收，均不另論罪。被告陳明豐、
    林明璋分別所犯如附表一（14次販賣毒品罪）、附表二（4
    次販賣毒品罪）所示之罪，各次犯意各別，行為互異，皆應
    予分論併罰。
  (二)次按犯毒品危害防制條例第4條至第8條之罪於偵查及審判中
    均自白者，減輕其刑，同條例第17條第2項著有明文。查被
    告陳明豐於檢察官偵訊時及本院準備程序、審理中，均自白
    有犯附表一所示各次犯行，核與毒品危害防制條例第17條第
    2項規定要件相符，如附表一所示各次犯行，均減輕其刑。
    被告林明璋自始否認有附表二編號1至4所示販毒毒品之犯行
    ，自無同條例第17條第2項減輕其刑之適用，附此敘明。另
    按毒品危害防制條例第17條第1項規定：「犯第4條至第8條
    、第10條或第11條之罪，供出毒品來源，因而查獲其他正犯
    或共犯者，減輕或免除其刑。」，其立法用意旨在鼓勵被告
    供出其所製造、運輸、販賣或持有之毒品來源，俾追究出該
    毒品之前手，以澈底清除毒品氾濫，而所稱「供出毒品來源
    ，因而查獲其他正犯或共犯者」，必須被告先供出毒品來源
    （諸如前手或共犯等相關資訊），使調查或偵查犯罪之公務
    員據以發動調查或偵查並進而查獲者，始足當之。換言之，
    被告之「供出毒品來源」相關資訊，與犯罪調查或偵查機關
    之發動調查或偵查並進而查獲，二者必須具有因果關係，並
    非謂被告一經「自白」或「指認」毒品來源者而有助於查獲
    ，即應獲上開減免之寬典（最高法院99年度臺上字第2752號
    判決意旨參照）。本案被告陳明豐、林明璋等人分別於警詢
    、偵查中雖供述其等毒品海洛因之來源，各向前手夏從轍、
    共犯「貓仔」所購買等語，惟經本院函詢臺灣臺中地方法院
    檢察署關於被告2人供出上開毒品來源，是否查獲正犯或前
    手共犯之情形，經該署回稱均尚在偵查是否有販賣毒品之情
    ，如查獲另函覆本院乙節，有100年7月21日中檢輝有100偵
    7450號第102361號函及本院100年8月30日電話紀錄表各一份
    在卷可按，且迄至本院宣示判決前，仍未查獲上開毒品共犯
    或前手，本院自難依毒品危害防制條例第17條第1項之規定
    減輕被告2人之刑，併此說明。
  (三)按販賣第一級毒品罪之法定刑為死刑或無期徒刑，然同為販
    賣第一級毒品之人，其原因動機不一，犯罪情節未必盡同，
    或有大盤毒梟者，亦有中、小盤之分，甚或僅止於吸毒者友
    儕間為求互通有無之有償轉讓者亦有之，其販賣行為所造成
    危害社會之程度自屬有異，法律科處此類犯罪，所設之法定
    最低本刑卻同為「死刑或無期徒刑」，不可謂不重。於此情
    形，倘依其情狀處以較輕之徒刑，即足以懲儆，並可達防衛
    社會之目的者，自非不可依客觀之犯行與主觀之惡性二者加
    以考量其情狀，是否有可憫恕之處，適用刑法第59條之規定
    酌量減輕其刑，期使個案裁判之量刑，能斟酌至當，符合比
    例原則。本件被告陳明豐販賣第一級毒品海洛因行為雖有14
    次之多；被告林明璋有附表二所示販賣第一級毒品海洛因行
    為共4次，皆無視國家對於杜絕毒品危害之禁令固屬不當，
    本應予責難，然被告2人販賣海洛因之對象均僅二、三人，
    尚非相當多數之人，販賣獲利數額不高，被告2人犯罪情節
    尚非至惡重大，僅因一時貪念思慮不週，致罹重典，然相對
    於長期大量販賣毒品之大毒梟而言，被告2人對社會治安及
    國民健康之危害相對較小，又被告陳明豐犯案情節觀之，依
    毒品危害防制條例第17條第2項規定減輕其刑後之法定最低
    本刑為有期徒刑15年，尚屬失之過苛而不盡情理，不免予人
    情輕法重之感，尚難謂符合罪刑相當性及比例原則，更無從
    與大毒梟之惡行有所區隔，綜上所述，被告2人之犯罪情狀
    相較於法定之重刑，在客觀上尚足以引起一般人之同情，堪
    予憫恕，爰依刑法第59條之規定，被告陳明豐所犯如附表一
    所示14次、被告林明璋所犯如附表二所示4次之販賣第一級
    毒品海洛因犯行，俱酌量減輕其刑；被告陳明豐所犯如附表
    一所示各次犯行，均依法遞減輕之。
  (四)爰審酌毒品對社會秩序及國民健康危害至深且鉅，嚴重影響
    社會治安，製造、運輸、販賣等行為情節尤重，更應嚴加非
    難，所為實為法所不容應為厲禁，而被告2人無視於我國政
    府禁絕毒害之堅定立場，僅圖一己私利，恣意將海洛因賣予
    他人，致使買受之吸毒者更加產生依賴性及成癮性，戕害國
    民身心健康，有滋生其他犯罪之可能，施用者因施用毒品而
    散盡家財、連累家人，且被告2人有犯罪事實欄所載之不良
    前科素行，有臺灣高等法院被告前案紀錄表在卷可查，本應
    予以嚴加重懲，惟被告二人本案販賣第一級毒品犯行，交易
    次數各只有14次、4次，各次交易金額為1千元至3千元不等
    （分別共獲取為1萬6千、9千元），販賣對象僅為王俊生、
    賴俊元、邱子敏等三人及黃永見、陳明智等二人，如與動輒
    販賣毒品數十次，交易對象廣及多人相較，尚無嚴加重罰之
    必要，參以被告陳明豐於偵查及審理中已坦承全部販賣第一
    級毒品犯行之態度，暨考量被告2人之犯罪動機、目的、手
    段平和（含次數）、國中畢業及高中肄業學歷之智識程度等
    一切情狀，各量處如附表一、二所示之刑，並分別定被告2
    人如主文第一、二項所示應執行之刑。公訴人雖具體求處被
    告陳明豐應執行有期徒刑13年；被告林明璋應執行有期徒刑
    19 年，尚未慮及前述被告2人所得不多、販賣對象、數量非
    鉅等情狀，是公訴人求刑似嫌過重，併此敘明。
四、沒收部分
    按「查獲之第一、二級毒品及專供製造或施用第一、二級毒
    品之器具，不問屬於犯人與否，均沒收銷燬之」、「犯第4
    條至第9條、第12條、第13條或第14條第1項、第2項之罪者
    ，其供犯罪所用或因犯罪所得之財物，均沒收之，如全部或
    一部不能沒收時，追徵其價額或以其財產抵償之。」，毒品
    危害防制條例第18條第1項前段、第19條第1項各定有明定。
    又刑罰法令關於沒收之規定，兼採職權沒收主義與義務沒收
    主義。職權沒收，係指法院就屬於被告所有，供犯罪所用、
    預備用或因犯罪所得之物，仍得本於職權斟酌是否宣告沒收
    ，例如刑法第三十八條第一項第二款、第三款、第三項前段
    等規定屬之。義務沒收，則又可分為絕對義務沒收與相對義
    務沒收。前者指凡法條有：「不問屬於犯人與否，沒收之」
    之特別規定者屬之，法院就此等物品是否宣告沒收，無斟酌
    餘地，除已證明滅失者外，不問屬於犯人與否或有無查扣，
    均應宣告沒收，例如刑法第38條第1項第1款、第2項、第200
    條、第266條第2項、毒品危害防制條例第18條第1項前段等
    規定屬之；後者則係指供犯罪所用、預備用或因犯罪所得，
    以屬於被告所有者為限，始應予以沒收，例如毒品危害防制
    條例第19條第1項前段，最高法院96年度台上字第7069號判
    決意旨參照。
  (一)經查：
  (1)被告陳明豐部分：扣案之第一級毒品海洛因17包（驗餘淨重
    共3.12公克，不含外包裝之夾鍊袋），為被告陳明豐所有供
    販賣後所餘存之毒品，為被告陳明豐供述明確，應依毒品危
    害防制條例第18條第1項前段之規定，於最後一次即附表一
    編號14所示販賣毒品罪項下宣告沒收銷燬之（最高法院97年
    度台上字第3258號判決意旨參見）；至於包裝上開毒品之夾
    鍊袋17只，應已與上開毒品析離，均屬被告陳明豐所有預供
    販賣毒品犯罪使用，應依刑法第19條第1項前段之規定，均
    宣告沒收；至於提供鑑驗所耗用之海洛因部分，因已用罄不
    存在，自無從宣告沒收銷燬。至扣案插有SIM卡門號為00000
    0000 0號之NOKIA牌手機1支（序號為000000000000000號）
    為被告陳明豐所有供犯如附表一所示各次販賣海洛因所用，
    業據被告陳明豐於審理時自承在卷（見本院卷第149頁），
    亦有卷附通訊監察譯文可參，故扣案之上開NOKIA牌手機1支
    ，應依毒品危害防制條例第19條第1項前段規定，於附表一
    所示各次販賣毒品罪中宣告沒收。至於扣案SIM卡門號00000
    00000號一枚，雖為被告陳明豐持用聯絡如附表一所示販毒
    使用，惟申請使用人為鄒岳君，有申請資料影本在卷可查（
    警聲搜卷第31頁），亦無證據證明該動產已移轉予被告陳明
    豐所有，尚難逕予宣告沒收。未扣案之SIM卡門號000000000
    0 號，申請人為何人不詳，且無證據證明該SIM卡仍存在，
    爰不另為宣告沒收。另扣案SAMSUNG廠牌手機1支（含SIM卡
    門號為0000000000、手機序號為000000000000000號）、NOK
    IA牌手機1支（序號為000000000000000號，含SIM卡門號000
    0000000號一枚），均無證據證明與本案如附表一所示販賣
    海洛因之犯行有關，本院無從併予宣告沒收，附此陳明。
  (2)被告林明璋部分：
    查扣案之粉末、粉塊共8包，經送鑑定結果均含有第一級毒
    品海洛因成分（實際秤得含袋毛重共16.70公克，驗餘淨重
    共12.31公克）已如前述，且上開毒品為被告林明璋所有，
    業經被告林明璋於警詢中供述詳明（警卷(一)第4頁），而執
    行搜索當天即100年3月24日，證人陳明智仍欲聯絡被告林明
    璋有關交易海洛因之事宜，業據證人林明智證述在卷，足認
    上開毒品係供被告林明璋販賣所餘留存之物，應依同條例第
    18條第1項前段，宣告沒收銷燬之；至於包裝上開毒品之夾
    鍊袋8只，應已與上開毒品析離，均屬被告林明璋所有供包
    裝上開毒品販賣使用，應依刑法第19條第1項前段之規定，
    捐宣告沒收；至於提供鑑驗所耗用之海洛因部分，因已用罄
    不存在，亦無從宣告沒收銷燬之。另扣案電子磅秤1臺、夾
    鍊袋1包為被告林明璋所有，用來量秤海洛因重量、數量及
    分裝海洛因使用，已據被告林明璋於警詢中陳明在卷（警卷
    (一)第4頁），可認上開電子磅秤1臺、夾鍊袋1包亦有用於上
    開毒品分裝，乃當然之理，故扣案之電子磅秤1臺、夾鍊袋1
    包等物品，既為被告林明璋所有且預供販賣毒品所用，應依
    毒品危害防治條例第19條第1項前段之規定，在最後一次犯
    行即附表二編號4所示罪刑項中宣告沒收。又扣案之NOKIA牌
    手機1支（序號為000000000000000號）為被告林明璋所有，
    先後插有SIM卡門號0000000000號及門號0000000000號各一
    枚作為聯絡黃永見、陳明智等人購買毒品乙情，業據被告林
    明璋於本院供承明確（本院卷第45頁背面），應依同條例第
    19條第1項前段之規定，在附表二所示各次犯行中宣告沒收
    ；至於被告持用SIM卡門號為0000000000號一枚，雖為被告
    林明璋販賣如附表二所示犯行之用，惟申請使用人為簡東暉
    ，有申請資料影本在卷可查（警聲搜卷第32頁），亦無證據
    證明該動產已移轉予被告林明璋所有，尚難逕予宣告沒收。
    至於扣案之易利信牌行動電話1支（含SIM卡門號為00000000
    00號、手機序號為00000000000000005）、HTC牌行動電話1
    支（序號為000000000000000）、甲基安非他命3包（毛重2.
    29公克）等物，均無證據證明與本案如附表二所示販賣第一
    級毒品海洛因之犯行有關，參以被告林明璋供承其有施用甲
    基他命之情（警卷(一)第4頁），故本院無從於本案併予宣告
    沒收。
  (二)按毒品危害防制條例第19條第1項規定，犯該條例第4條至第
    9條、第12條、第13條或第14條第1項、第2項之罪者，其供
    犯罪所用或因犯罪所得之財物，均沒收之。係採義務沒收主
    義，且金錢為代替物，重在兌換價值，而不在原物，自難拘
    泥於沒收原物之理論，認沒收販賣毒品所得之金錢，以當場
    查獲扣押者為限，苟能證明其為販賣毒品所得之金錢，均應
    予以沒收（最高法院92年度台上字第5227號判決參照）。復
    按毒品危害防制條例第19條第1項規定犯第4條之罪者，其供
    犯罪所用或因犯罪所得之財物，均沒收之，如全部或一部不
    能沒收時，追徵其價額或以其財產抵償之，係刑法第38條第
    1項第2款、第3款沒收之特別規定（最高法院95年度台上字
    第6482號判決意旨參照）。是以販賣毒品所得之金錢，無論
    已否扣案，如仍屬存在，即應依法沒收之。查本件被告陳明
    豐、林明璋確有販賣如附表一、二所示之金額之海洛因，並
    獲取如附表一、二所示數額之財物，雖均未扣案，但無證據
    證明已不存在，且既為被告陳明豐、林明璋等2人因各犯如
    附表一、二所示犯行中所得財物，仍均應依毒品危害防制條
    例第19條第1項之前段規定，均諭知沒收，各次如全部或一
    部不能沒收時，依同條項後段之規定，皆以其財產抵償之。
五、被告林明璋無罪部分：
  (一)公訴意旨另略以：被告林明璋明知海洛因係毒品危害防制條
    例列管之第一級毒品，不得意圖營利而販賣。詎被告林明璋
    持用門號0000000000號行動電話與林榮信持用門號00000000
    00號行動電話聯絡交易海洛因事宜，並於100年2月18日17時
    42分許，在臺中市○里區○路街與日新路口之統一便利超商
    欲交易1千元之第一級毒品海洛因，惟因被告林明璋未能提
    供海洛因予林榮信而未遂，因認被告林明璋涉犯毒品危害防
    制條例第4條第6項之販賣第一級毒品罪未遂等語。
  (二)按犯罪事實應依證據認定之，無證據不得認定犯罪事實；又
    不能證明被告犯罪者，應諭知無罪之判決，刑事訴訟法第15
    4條第2項、第301條第1項分別定有明文。次按認定不利於被
    告之事實，須依積極證據，苟積極證據不足為不利於被告事
    實之認定時，即應為有利於被告之認定，更不必有何有利之
    證據，最高法院著有30年上字第816號判例可資參照。末按
    認定犯罪事實所憑之證據，雖不以直接證據為限，間接證據
    亦包括在內；然而無論直接或間接證據，其為訴訟上之證明
    ，須於通常一般之人均不致有所懷疑，而得確信其為真實之
    程度者，始得據為有罪之認定，倘其證明尚未達到此一程度
    ，而有合理之懷疑存在時，致使無從形成有罪之確信，即不
    得遽為不利被告之認定，此有最高法院76年台上字第4986號
    判例意旨可資參照。
  (三)公訴人認為被告林明璋涉有上開販賣第一級毒品未遂罪嫌，
    無非係以證人林榮信於警詢及偵訊中之證述、本院通訊監察
    書暨電話附表、通訊監察譯文等件資為論據。惟被告林明璋
    堅詞否認有何上開販賣第一級毒品之犯行，並辯稱：林榮信
    請伊幫渠買海洛因，但伊聯絡不到藥頭，就沒有幫渠買海洛
    因，伊僅單純幫林榮信買海洛因而已等語。
  (四)然查：
    1.證人林榮信於100年4月13日偵訊中證稱：門號0000000000
      號行動電話係伊用伊父親名義申辦，由伊使用；
      0000000000 與0000000000號於100年2月18日17時6分至同
      日17時42分之三通電話是伊與陳姓男子通話，伊原本要向
      陳姓男子買海洛因，雙方見面後，渠向伊說東西很少，要
      等渠朋友來，等了半小時，仍沒來，伊就走了，當日並沒
      有交易成功，伊於警詢中陳述2月18日下午6時在鐵路街向
      林明璋買1千元海洛因，都是伊向陳姓男子聯絡，請渠幫
      伊聯絡，當時伊沒說清楚，不是向林明璋買1千元海洛因
      ，是向林明璋朋友買，渠朋友說伊要買就找陳姓男子，林
      明璋只是幫伊打電話，跟伊交易毒品的人是其他人，2月
      18日17時42分監聽譯文係伊等之前在鐵路街那邊上班，下
      班時，都會過去那邊坐，沒有在鐵路街的7-11便利商店向
      林明璋或渠朋友買過海洛因，伊每次請林明璋聯絡渠朋友
      買海洛因，但不是每次都有過來等語（同上第7450號卷第
      34頁背面-35頁背面）；復於100年5月16 日偵訊中證稱：
      當天林明璋對伊表示須要等後其朋友，伊不是向林明璋拿
      毒品。伊於2月18日17時6分至42分，以伊使用門號000000
      0000號行動電話撥打綽號小陳即林明璋持用門號00000000
      00號行動電話，是要聯絡買海洛因之事，但沒有交易成功
      ，因林明璋叫伊在那邊等，但其朋友還沒來，伊藥癮發作
      ，就去找別人購買等語（同上第7452號卷第120-121頁）
      。
    2.證人林榮信於本院審理中證稱：（提示同上第7452卷第49
      頁，你於100年2月18日下午5時6分打電話給0000000000號
      電話所謂何事？）麻煩林明璋幫我買海洛因。（你於100
      年2月18 日下午5時32分以上開電話與林明璋聯絡後，你
      表示：「阿，你用兩個好不好？我馬上下去，大概十分鐘
      就到」，這是何意？）請林明璋將1千元的海洛因分作兩
      包，請林明璋幫我跟賣海洛因的朋友說將海洛因分作兩包
      ，我不認識賣海洛因的人，我將1千元直接交給賣海洛因
      的人，然後取得海洛因，當時林明璋也在旁邊，我有問過
      該賣海洛因的人之電話，但是他不給我，叫我直接打給林
      明璋，就是林明璋幫我聯絡該人來買海洛因。（你於100
      年2月18日下午5時許與林明璋約在六順橋上時，是林明璋
      先到？還是你先到？）我忘記了。（林明璋當時一個人出
      現？還是還有其他的人一起出現？）只有林明璋一個人。
      （當天你是否有購買海洛因成功？）沒有。（提示同上第
      7452號卷第44頁，你於警詢時，當警察詢問，你如何與林
      明璋聯絡交易毒品時，你表示，你是用你的行動電話打給
      林明璋的行動電話聯絡後，先問他在哪裡，你就會去找他
      ，而林明璋賣毒品給你時，有其他的人在，但我不認識，
      有何意見？）無意見，警詢中所述實在。（你是否知道林
      明璋的真實姓名？）不知道，我都叫他大哥。（上開偵卷
      第40頁反面，你於偵查中表示，100年2月18日下午5時06
      分到5點42分三通電話是與陳姓男子的通話，這三通電話
      是我原本要與陳姓男子買海洛因，我與他見面後，他說身
      上東西很少，要等朋友來之後，我等了半小時，他朋友沒
      有來，我就走了，是否屬實？）是的，屬實。依照你警詢
      、偵查中所述，你是直接向林明璋購買海洛因？沒有。我
      請林明璋幫我打給賣海洛因的朋友。（提示同上第7450號
      卷第32-3 6頁，證人100年4月13日之偵訊筆錄，你於偵查
      中說，林明璋幫我聯絡，不是直接與林明璋直接交易，至
      於警詢中所述，是警察說的，不是我說的，是否屬實？）
      內容所述實在，我當天沒有交易完成，因為等不到林明璋
      的朋友來，我當天是要與林明璋的朋友作交易。100年2月
      18日當天我是要與林明璋的朋友購買海洛因，不是要向林
      明璋購買的。（提示同前卷之通訊監察譯文，你於監察譯
      文中顯示，你只有說，你用兩個好不好？與平常如果請別
      人幫忙買東西，會在電話中表示，請別人幫忙的意思，顯
      有不同，有何意見？）私底下就有講好了，我只要告訴他
      兩個，就是分成兩包的意思。我們見面私底下的時候就有
      講好了，他知道我打給他，他就會幫忙打給那個賣毒品的
      朋友。我到現場時，我問他身上有沒有東西，因為當時我
      有藥癮，所以就先問他，身上有沒有東西給我用，他說他
      東西很少，要等他朋友來。（提示同上偵卷第45頁，你說
      100年2月18日當天你打了兩通電話與林明璋聯絡要買1000
      元的海洛因，是否實在？）我在偵查中所述實在，在警察
      局所述也實在，只是沒有講清楚。（依照你的證詞，你跟
      林明璋的朋友交易毒品，不只有一次？）我不是跟林明璋
      直接交易，透過林明璋聯絡交易毒品的次數不只一次，但
      是實際次數忘記了。（提示同上第7452號偵卷第43頁，你
      之前在警詢中說向林明璋購買過四次，今日所述是向林明
      璋的朋友購買不只一次，究竟幾次？）四次。（該四次交
      易時，林明璋都有在場？）其中有兩次、三次在場。（林
      明璋在場這兩、三次毒品交易，錢或毒品有無經過林明璋
      的手？）沒有。都是直接跟林明璋的朋友交易。（提示警
      卷中市警刑字第1000007449號卷第46-47頁，你說林明璋
      沒有賣毒品，為何林明璋被查扣的毒品海洛因數量頗多？
      既然林明璋本身就有這麼多毒品，為何還要找他朋友來賣
      毒品給你？提示警卷所附扣押物品目錄表）我不知道。（
      到底有無你說的林明璋聯絡之另一個販毒的朋友？有何証
      據証明確實有該人？）有，我不認識他，我怎麼證明。（
      提示7450號偵卷第35頁，檢察官問你，你當天是否聯絡林
      明璋，是否要跟他購買海洛因？你答，是。有何意見？）
      是的，因為我不認識他朋友，所以我直接找他。（你的意
      思是指，無論是林明璋或是林明璋聯絡他的朋友來賣海洛
      因給你，都是你出錢要買的？）是的。（你認識林明璋多
      久？）半年。（所以林明璋與他的朋友一起賣給你海洛因
      ？如果林明璋與他朋友一起賣你海洛因，你是否會購買？
      ）有無一起我不知道。如果他們一起在賣海洛因，我還是
      會買。」等語（本院卷第139-142頁）。
    3.核證人林榮信於偵訊及本院審理中證述內容，可認於100
      年2月18日該次交易海洛因過程，林榮信雖以電話聯絡被
      告林明璋並約定購買海洛因之地點，且欲與林榮信交易海
      洛因的對象係被告林明璋的友人，而非被告林明璋，惟林
      榮信前至約定地點等待交易海洛因，被告林明璋亦到該址
      處所，然被告林明璋身上並無海洛因可得交易，被告林明
      璋之友人亦未約定到場，林榮信因而做罷，無論係如被告
      林明璋所述伊係幫林榮信聯絡其友人，讓林榮信購得海洛
      因云云，或被告林明璋與其友人共同販賣海洛因予林榮信
      等情，此次（100年2 月18日）所為海洛因交易行為，並
      未達開始著手實行之階段，僅屬預備販賣之行為而已，又
      毒品危害防制條例第4條所規定之販賣毒品罪，亦無處罰
      預備販賣毒品之行為。次查，依卷附通訊監察譯文內容觀
      之（同上第7452號卷第49頁），林榮信（B）持用0000000
      000號行動電話撥打被告林明璋（A）持用00000 00000號
      行動電話，於100年2月18日17時32分41秒通訊監察譯文如
      下：「B：老大，ㄟ我坐車下去，你走一半路好不？A：哪
      邊？B：六順橋呀。A：好啦好啦。B：啊你用兩個好不好
      ？我馬上下去啦，大概十分鐘就到了。....。B ：你要馬
      上上來耶。」；於同日17時42分33秒通訊監察譯文如下：
      「B你到哪了？A：我在一下子就到了，到鐵路街了。B：
      我在橋上了喔。A：好啦，還是你們要在過來一點，在鐵
      路街，你們之前在那裡坐的7-11，有沒有？你記得嗎？」
      ，僅係聯絡碰面地點以便交易毒品而已，並無提到是否著
      手交易或已完成交易，且尚難遽以上開譯文逕認被告林明
      璋已著手販賣海洛因予證人林榮信。徵以證人林榮信於本
      院審理中具結證稱：「（你有無曾經施惠於林明璋？）沒
      有，林明璋也沒有欠我人情。（你買毒品之後，你有無分
      毒品給林明璋？）沒有，林明璋也沒有跟我要海洛因。（
      你改稱林明璋幫你聯絡他的朋友來賣你海洛因，林明璋有
      何好處？）不知道。」等語（本院卷第142頁），林榮信
      與被告林明璋無事實上、法律上之利害關係或其他糾葛，
      亦非至親舊故，自無甘冒刑事偽證之處罰而故意迴護被告
      林明璋之理，亦無設詞構陷被告林明璋之必要，故證人林
      明璋前揭所述，尚可採信。
  (五)據上所陳，本件公訴人提出之證據或所指出之證明方法，尚
    不足為被告林明璋確有販賣第一級毒品海洛因予林榮信之情
    之積極證明，或說服本院形成被告林明璋有罪之心證。此外
    ，復查無其他積極證據足認被告林明璋有前開公訴意旨所指
    販賣第一級毒品之犯行，揆諸上揭判例意旨及說明，此部分
    既不能證明被告林明璋犯罪，自應為無罪之諭知。
六、至於證人林榮信於審理中證述：「（提示同上第7452號卷第
    42-50頁，你於警詢中所述及通訊監察譯文，內容是否屬實
    ？）實在。（上開筆錄製作時，警察有無刑求或其他強暴脅
    迫的方式對你訊問？）沒有。（你於該次筆錄中稱綽號小陳
    ，是否指林明璋？）是的。當時我也有指認照片。（提示同
    上卷第47頁編號7，是否就是你當時所指認的綽號小陳，也
    就是賣海洛因給你的林明璋？）是。（照片編號7是被告。
    ）（剛才說你買海洛因時，林明璋與販賣毒品的男子也有一
    同出現？）沒有一同出現，是林明璋先出現，他朋友再來，
    他朋友開黑色車來，林明璋與他朋友如何聯絡我不知道。（
    那個朋友出現，有無先跟林明璋接觸之後，再把毒品販賣給
    你？）沒有，那個朋友一出現，我們三個人就是在一起，當
    時我在林明璋的車上，我坐在副駕駛座，後座還有另一個我
    不認識的男子，販毒的人開車來，就下車，到林明璋的車上
    ，坐在副駕駛座的後方，直接拿海洛因給我，我就將錢直接
    交給該人。（為何之前說，該次交易沒有成功？）沒有，我
    是說之前跟他買的。（提示同上第7452號偵卷第43頁，你之
    前在警詢中說向林明璋購買過四次，今日所述是向林明璋的
    朋友購買不只一次，究竟幾次？）四次。（該四次交易時，
    林明璋都有在場？）其中有兩次、三次在場。（林明璋在場
    這兩、三次毒品交易，錢或毒品有無經過林明璋的手？）沒
    有。都是直接跟林明璋的朋友交易。」等語（本院卷第140
    頁背面-141頁背面），是依證人林榮信前後證述以觀，應係
    指此項100年2月18日所為行為以外之情事，縱設證人林榮信
    尚有其他時間向被告林明璋購買過毒品之情，亦非在本案起
    訴範圍內，本院基於不告不理之審判原則，自不得逕予審判
    調查，仍宜由檢察官另為適法調查後而認定之，末此敘明。
據上論斷，應依刑事訴訟法第299條第1項前段、第301條第1項前
段，毒品危害防制條例第4條第1項、第17條第2項、第19條第1項
，刑法第11條、第59條、第51條第5款、第9款、第10款，判決如
主文。
本案經檢察官李善植到庭執行職務。
中    華    民    國    100    年    9    月    8    日
                  刑事第七庭    審判長法官  洪俊誠
                                      法官  巫淑芳
                                      法官  張德寬
以上正本證明與原本無異。
如不服本判決應於收受送達後10日內向本院提出上訴書狀，並應
敘述具體理由；其未敘述上訴理由者，應於上訴期間屆滿後20日
內向本院補提理由書（均須按他造當事人之人數附繕本）「切勿
逕送上級法院」。
                                      書記官  王麗雯
中    華    民    國   100    年    9     月    8    日
附錄本案所犯法條全文
毒品危害防制條例第4條第1項
製造、運輸、販賣第一級毒品者，處死刑或無期徒刑；處無期徒
刑者，得併科新臺幣 2 千萬元以下罰金。
附表一
 ┌─┬─────┬──────┬────┬──────────┬─────────┐
 │編│販賣時間  │販賣地點    │販賣對象│販賣方法、數量及所得│宣告罪刑          │
 │號│          │            │        │財物                │                  │
 ├─┼─────┼──────┼────┼──────────┼─────────┤
 │1 │100年3月6 │臺中市大里區│王俊生  │王俊生友人綽號「阿勇│陳明豐販賣第一級毒│
 │  │日22時30分│益民路之85度│        │」先以王俊生持用之門│品，處有期徒刑7年 │
 │  │許（起訴書│C咖啡店     │        │號0000000000號行動電│10月。扣案之NOKIA │
 │  │附表一誤載│            │        │話（申辦名義人係王俊│廠牌（序號00000000│
 │  │為20時許）│            │        │榮）撥打至陳明豐持用│0000000號）之手機 │
 │  │          │            │        │之門號000000000號行 │壹支沒收；未扣案之│
 │  │          │            │        │動電話後，約定在前開│販賣第一級毒品所得│
 │  │          │            │        │地點碰面，由王俊生交│新臺幣2千元沒收， │
 │  │          │            │        │付2000元予陳明豐，並│如全部或一部不能沒│
 │  │          │            │        │由陳明豐交付海洛因1 │收時，以其財產抵償│
 │  │          │            │        │包予王俊生          │之。              │
 ├─┼─────┼──────┼────┼──────────┼─────────┤
 │2 │100年3月7 │臺中市大里區│王俊生  │王俊生以前開門號與陳│陳明豐販賣第一級毒│
 │  │日12時53分│大明路某統一│        │明豐持用之門號091257│品，處有期徒刑7年 │
 │  │許        │便利超商旁邊│        │8216號行動電話聯絡後│10月。扣案之NOKIA │
 │  │          │之巷內      │        │，約定在上開地點交易│廠牌（序號00000000│
 │  │          │            │        │海洛因，由王俊生交付│0000000號）之手機 │
 │  │          │            │        │2000元予陳明豐，並由│壹支沒收；未扣案之│
 │  │          │            │        │陳明豐交付海洛因1包 │販賣第一級毒品所得│
 │  │          │            │        │予王俊生            │新臺幣2千元沒收， │
 │  │          │            │        │                    │如全部或一部不能沒│
 │  │          │            │        │                    │收時，以其財產抵償│
 │  │          │            │        │                    │之。              │
 ├─┼─────┼──────┼────┼──────────┼─────────┤
 │3 │100年3月8 │臺中市大里區│賴俊元  │賴俊元以其母張麗琴名│陳明豐販賣第一級毒│
 │  │日19時27分│永隆路與永隆│（綽號阿│義申辦之門號00000000│品，處有期徒刑7年8│
 │  │許        │八街旁之停車│元）    │15號行動電話與陳明豐│月。扣案之NOKIA廠 │
 │  │          │場          │        │持用之門號0000000000│牌（序號0000000000│
 │  │          │            │        │號行動電話聯絡交易海│90544號）之手機壹 │
 │  │          │            │        │洛因事宜，並在前開地│支沒收；未扣案之販│
 │  │          │            │        │點約定抵充陳明豐之債│賣第一級毒品所得新│
 │  │          │            │        │務1000元（起訴書誤載│臺幣1千元沒收，如 │
 │  │          │            │        │為由賴俊元交付1000  │全部或一部不能沒收│
 │  │          │            │        │元予陳明豐），並由陳│時，以其財產抵償之│
 │  │          │            │        │明豐交付重量不詳之摻│。                │
 │  │          │            │        │有海洛因之香煙1支予 │                  │
 │  │          │            │        │賴俊元              │                  │
 ├─┼─────┼──────┼────┼──────────┼─────────┤
 │4 │100年3月11│臺中市大里區│賴俊元  │同上                │陳明豐販賣第一級毒│
 │  │日凌晨0時 │東榮路483號 │        │                    │品，處有期徒刑7年8│
 │  │10分許（起│仁愛醫院旁之│        │                    │月。扣案之NOKIA廠 │
 │  │訴書附表一│便利商店    │        │                    │牌（序號0000000000│
 │  │誤載為0時6│            │        │                    │90544號）之手機壹 │
 │  │分）      │            │        │                    │支沒收；未扣案之販│
 │  │          │            │        │                    │賣第一級毒品所得新│
 │  │          │            │        │                    │臺幣1千元沒收，如 │
 │  │          │            │        │                    │全部或一部不能沒收│
 │  │          │            │        │                    │時，以其財產抵償之│
 │  │          │            │        │                    │。                │
 ├─┼─────┼──────┼────┼──────────┼─────────┤
 │5 │100年3月12│臺中市大里區│賴俊元  │賴俊元以其母張麗琴名│陳明豐販賣第一級毒│
 │  │日21時20分│永隆路與永隆│        │義申辦之門號00000000│品，處有期徒刑7年8│
 │  │許（起訴書│八街旁之停車│        │15與陳明豐持用之門號│月。扣案之NOKIA廠 │
 │  │附表一誤載│場（臺中市大│        │0000000000號行動電話│牌（序號0000000000│
 │  │為21時16分│里區○○路  │        │聯絡交易海洛因事宜，│90544號）之手機壹 │
 │  │）        │1100號、永隆│        │並約定在前開地點，由│支沒收；未扣案之販│
 │  │          │八街139號金 │        │賴俊元交付1000元予陳│賣第一級毒品所得新│
 │  │          │足養生會館之│        │明豐，並由陳明豐交付│臺幣1千元沒收，如 │
 │  │          │停車場）    │        │重量不詳之摻有海洛因│全部或一部不能沒收│
 │  │          │            │        │之香煙1支予賴俊元   │時，以其財產抵償之│
 │  │          │            │        │                    │。                │
 ├─┼─────┼──────┼────┼──────────┼─────────┤
 │6 │100年3月13│臺中市大里區│賴俊元  │賴俊元以其母張麗琴名│陳明豐販賣第一級毒│
 │  │日22時55分│大里路與益民│        │義申辦之門號00000000│品，處有期徒刑7年 │
 │  │許（起訴書│路口之全家便│        │15與陳明豐持用之門號│8月。扣案之NOKIA廠│
 │  │附表一誤載│利超商前    │        │0000000000號行動電話│牌（序號0000000000│
 │  │為22時53分│            │        │聯絡交易海洛因事宜，│90544號）之手機壹 │
 │  │）        │            │        │並約定在前開地點，由│支沒收；未扣案之販│
 │  │          │            │        │賴俊元交付1000元予陳│賣第一級毒品所得新│
 │  │          │            │        │明豐，並由陳明豐交付│臺幣1千元沒收，如 │
 │  │          │            │        │海洛因1包予賴俊元   │全部或一部不能沒收│
 │  │          │            │        │                    │時，以其財產抵償之│
 │  │          │            │        │                    │。                │
 ├─┼─────┼──────┼────┼──────────┼─────────┤
 │7 │100年3月15│臺中市大里區│賴俊元  │同上                │陳明豐販賣第一級毒│
 │  │日22時17分│永隆路與永隆│        │                    │品，處有期徒刑7年8│
 │  │許        │八街旁之停車│        │                    │月。扣案之NOKIA廠 │
 │  │          │場（臺中市大│        │                    │牌（序號0000000000│
 │  │          │里區○○路  │        │                    │90544號）之手機壹 │
 │  │          │1100號、永隆│        │                    │支沒收；未扣案之販│
 │  │          │八街139號金 │        │                    │賣第一級毒品所得新│
 │  │          │足養生會館之│        │                    │臺幣1千元沒收，如 │
 │  │          │停車場）    │        │                    │全部或一部不能沒收│
 │  │          │            │        │                    │時，以其財產抵償之│
 │  │          │            │        │                    │。                │
 ├─┼─────┼──────┼────┼──────────┼─────────┤
 │8 │100年3月7 │臺中市大里區│邱子敏  │邱子敏以其所有門號  │陳明豐販賣第一級毒│
 │  │日18時53分│大里路與益民│（綽號阿│0000000000號之行動電│品，處有期徒刑7年8│
 │  │許（起訴書│路口之全家便│德）    │話與陳明豐持用之門號│月。扣案之NOKIA廠 │
 │  │附表一誤載│利商店旁    │        │0000000000號行動電話│牌（序號0000000000│
 │  │為18時47分│            │        │聯絡交易海洛因事宜，│90544號）之手機壹 │
 │  │）        │            │        │並約定在前開地點，由│支沒收；未扣案之販│
 │  │          │            │        │邱子敏交付1000元予陳│賣第一級毒品所得新│
 │  │          │            │        │明豐，並由陳明豐交付│臺幣1千元沒收，如 │
 │  │          │            │        │1包海洛因予邱子敏   │全部或一部不能沒收│
 │  │          │            │        │                    │時，以其財產抵償之│
 │  │          │            │        │                    │。                │
 ├─┼─────┼──────┼────┼──────────┼─────────┤
 │9 │100年3月9 │臺中市大里區│邱子敏  │同上                │陳明豐販賣第一級毒│
 │  │日12時35分│東榮路483號 │        │                    │品，處有期徒刑7年 │
 │  │許（起訴書│仁愛醫院旁  │        │                    │8月。扣案之NOKIA廠│
 │  │附表一誤載│            │        │                    │牌（序號0000000000│
 │  │為12時52分│            │        │                    │90544號）之手機壹 │
 │  │）        │            │        │                    │支沒收；未扣案之販│
 │  │          │            │        │                    │賣第一級毒品所得新│
 │  │          │            │        │                    │臺幣1千元沒收，如 │
 │  │          │            │        │                    │全部或一部不能沒收│
 │  │          │            │        │                    │時，以其財產抵償之│
 │  │          │            │        │                    │。                │
 ├─┼─────┼──────┼────┼──────────┼─────────┤
 │10│100年3月9 │臺中市大里區│邱子敏  │同上                │陳明豐販賣第一級毒│
 │  │日19時00分│大明路與爽文│        │                    │品，處有期徒刑7年 │
 │  │許（起訴書│路之全家便利│        │                    │8月。扣案之NOKIA廠│
 │  │附表一誤載│商店        │        │                    │牌（序號0000000000│
 │  │為18時54分│            │        │                    │90544號）之手機壹 │
 │  │）        │            │        │                    │支沒收；未扣案之販│
 │  │          │            │        │                    │賣第一級毒品所得新│
 │  │          │            │        │                    │臺幣1千元沒收，如 │
 │  │          │            │        │                    │全部或一部不能沒收│
 │  │          │            │        │                    │時，以其財產抵償之│
 │  │          │            │        │                    │。                │
 ├─┼─────┼──────┼────┼──────────┼─────────┤
 │11│100年3月10│臺中市大里區│邱子敏  │同上                │陳明豐販賣第一級毒│
 │  │日20時48分│大明路與永隆│        │                    │品，處有期徒刑7年8│
 │  │許（起訴書│路口附近之停│        │                    │月。扣案之NOKIA廠 │
 │  │附表一誤載│車場        │        │                    │牌（序號0000000000│
 │  │為22時43分│            │        │                    │90544號）之手機壹 │
 │  │）        │            │        │                    │支沒收；未扣案之販│
 │  │          │            │        │                    │賣第一級毒品所得新│
 │  │          │            │        │                    │臺幣1千元沒收，如 │
 │  │          │            │        │                    │全部或一部不能沒收│
 │  │          │            │        │                    │時，以其財產抵償之│
 │  │          │            │        │                    │。                │
 ├─┼─────┼──────┼────┼──────────┼─────────┤
 │12│100年3月11│臺中市大里區│邱子敏  │同上                │陳明豐販賣第一級毒│
 │  │日17時9分 │大明路與永隆│        │                    │品，處有期徒刑7年8│
 │  │之後數分鐘│路旁之停車場│        │                    │月。扣案之NOKIA廠 │
 │  │（起訴書附│            │        │                    │牌（序號0000000000│
 │  │表一誤載為│            │        │                    │90544號）之手機壹 │
 │  │17 時9分許│            │        │                    │支沒收；未扣案之販│
 │  │）        │            │        │                    │賣第一級毒品所得新│
 │  │          │            │        │                    │臺幣1千元沒收，如 │
 │  │          │            │        │                    │全部或一部不能沒收│
 │  │          │            │        │                    │時，以其財產抵償之│
 │  │          │            │        │                    │。                │
 ├─┼─────┼──────┼────┼──────────┼─────────┤
 │13│100年3月12│證人邱子敏住│邱子敏  │同上                │陳明豐販賣第一級毒│
 │  │日14時20分│處附近（即臺│        │                    │品，處有期徒刑7年8│
 │  │許（起訴書│中市北區東光│        │                    │月。扣案之NOKIA廠 │
 │  │附表一誤載│路與東光東街│        │                    │牌（序號0000000000│
 │  │為17時19分│口）之統一便│        │                    │90544號）之手機壹 │
 │  │）        │利商店附近  │        │                    │支沒收；未扣案之販│
 │  │          │            │        │                    │賣第一級毒品所得新│
 │  │          │            │        │                    │臺幣1千元沒收，如 │
 │  │          │            │        │                    │全部或一部不能沒收│
 │  │          │            │        │                    │時，以其財產抵償之│
 │  │          │            │        │                    │。                │
 ├─┼─────┼──────┼────┼──────────┼─────────┤
 │14│100年3月15│臺中市大里區│邱子敏  │同上                │陳明豐販賣第一級毒│
 │  │日17時20分│大明路與永隆│        │                    │品，處有期徒刑7年 │
 │  │許（起訴書│路旁之停車場│        │                    │8月。扣案之第一級 │
 │  │附表一誤載│            │        │                    │毒品海洛因17包（驗│
 │  │為17時18分│            │        │                    │餘淨重共3.12公克，│
 │  │）        │            │        │                    │不含夾鍊袋17只）均│
 │  │          │            │        │                    │沒收銷燬之；扣案之│
 │  │          │            │        │                    │NOKIA廠牌手機1支（│
 │  │          │            │        │                    │序號00000000009054│
 │  │          │            │        │                    │4號）、包裝第一級 │
 │  │          │            │        │                    │毒品海洛因之夾鍊袋│
 │  │          │            │        │                    │17只，均沒收；未扣│
 │  │          │            │        │                    │案之販賣第一級毒品│
 │  │          │            │        │                    │所得新臺幣1千元沒 │
 │  │          │            │        │                    │收，如全部或一部不│
 │  │          │            │        │                    │能沒收時，以其財產│
 │  │          │            │        │                    │抵償之。          │
 ├─┴─────┴──────┴────┴──────────┴─────────┤
 │不法所得總計共1萬6000元                                                         │
 └────────────────────────────────────────┘
附表二：林明璋部分
 ┌─┬─────┬──────┬────┬──────────┬─────────┐
 │編│時間      │地點        │對象    │犯罪方法、數量及所得│宣告罪刑          │
 │號│          │            │        │財物                │                  │
 ├─┼─────┼──────┼────┼──────────┼─────────┤
 │1 │100年2月18│臺中市西屯區│黃永見  │黃永見向友人陳佩儀表│林明璋販賣第一級毒│
 │  │日凌晨1時 │青海路2段153│（綽號阿│示欲購買海洛因，以陳│品，處有期徒刑15年│
 │  │30分許（起│號全家便利商│見）    │佩儀使用以黃永見之母│6月。扣案之NOKIA廠│
 │  │訴書附表二│店          │        │黃劉錦名義所申辦之門│牌（序號0000000000│
 │  │編號二誤載│            │        │號0000000000號行動電│86921號）手機1支沒│
 │  │為凌晨1時 │            │        │話與林明璋持用之門號│收；未扣案之販賣第│
 │  │25分）    │            │        │0000000000號行動電話│一級毒品所得新臺幣│
 │  │          │            │        │聯繫後，再由黃永見以│3千元沒收，如全部 │
 │  │          │            │        │前開電話與林明璋（綽│或一部不能沒收時，│
 │  │          │            │        │號兄ㄟ）聯繫，約定在│以其財產抵償之。  │
 │  │          │            │        │前開地點交易海洛因，│                  │
 │  │          │            │        │由黃永見交付3000元予│                  │
 │  │          │            │        │林明璋，並由林明璋交│                  │
 │  │          │            │        │付重約4分之1錢之海洛│                  │
 │  │          │            │        │因1包予黃永見       │                  │
 ├─┼─────┼──────┼────┼──────────┼─────────┤
 │2 │100年2月18│臺中市大里區│黃永見  │由黃永見以其母黃劉錦│林明璋販賣第一級毒│
 │  │日19時20分│德芳南路之德│        │名義申辦之門號098683│品，處有期徒刑15年│
 │  │許（起訴書│士寶牛排館旁│        │7999號行動電話與林明│6月。扣案之NOKIA廠│
 │  │附表二編號│            │        │璋（綽號兄ㄟ）持用之│牌（序號0000000000│
 │  │三誤載為17│            │        │門號0000000000號行動│86921號）手機1支沒│
 │  │時12分）  │            │        │電話聯絡交易海洛因事│收；未扣案之販賣第│
 │  │          │            │        │宜，並約定在前開地點│一級毒品所得新臺幣│
 │  │          │            │        │交易海洛因，由黃永見│3千元沒收，如全部 │
 │  │          │            │        │於路旁交付3000元予林│或一部不能沒收時，│
 │  │          │            │        │明璋，並由林明璋於車│以其財產抵償之。  │
 │  │          │            │        │內搖下車窗，交付重約│                  │
 │  │          │            │        │4分之1錢並分裝成2包 │                  │
 │  │          │            │        │之海洛因予黃永見    │                  │
 ├─┼─────┼──────┼────┼──────────┼─────────┤
 │3 │100年2月19│臺中市西屯區│黃永見  │黃永見向友人陳佩儀表│林明璋販賣第一級毒│
 │  │日凌晨2時 │青海路2段153│        │示欲購買海洛因，以陳│品，處有期徒刑15年│
 │  │40分許（起│號全家便利商│        │佩儀使用以黃永見之母│6月。扣案之NOKIA廠│
 │  │訴書附表二│店          │        │黃劉錦名義所申辦之門│牌（序號0000000000│
 │  │編號四誤載│            │        │號0000000000號行動電│86921號）手機1支沒│
 │  │為2時33分 │            │        │話與林明璋持用之門號│收；未扣案之販賣第│
 │  │）        │            │        │0000000000號行動電話│一級毒品所得新臺幣│
 │  │          │            │        │聯繫後，再由黃永見以│2千元沒收，如全部 │
 │  │          │            │        │前開電話與林明璋（綽│或一部不能沒收時，│
 │  │          │            │        │號兄ㄟ）聯繫，約定在│以其財產抵償之。  │
 │  │          │            │        │前開地點交易海洛因，│                  │
 │  │          │            │        │由黃永見交付2000元予│                  │
 │  │          │            │        │林明璋，並由林明璋交│                  │
 │  │          │            │        │付重約4分之1錢之海洛│                  │
 │  │          │            │        │因1包予黃永見       │                  │
 ├─┼─────┼──────┼────┼──────────┼─────────┤
 │4 │100年3月21│臺中市西屯區│陳明智  │陳明智以門號00000000│林明璋販賣第一級毒│
 │  │日15時許（│青海路與河南│（綽號豬│78號行動電話與林明璋│品，處有期徒刑15年│
 │  │起訴書附表│路之家樂福量│仔）    │持用之門號0000000000│2月。扣案之第一級 │
 │  │二編號五誤│販店旁巷子之│        │號行動電話聯絡在前開│毒品海洛因捌包（驗│
 │  │載為14時35│停車格      │        │地點交易海洛因事宜，│餘淨重共壹拾貳點參│
 │  │分）      │            │        │由陳明智至林明璋車旁│拾壹公克，不含包裝│
 │  │          │            │        │交付1000元予駕駛座之│之夾鍊袋8只）均沒 │
 │  │          │            │        │林明璋，並由林明璋交│收銷燬之；扣案之包│
 │  │          │            │        │付1包海洛因予陳明智 │裝第一級毒品海洛因│
 │  │          │            │        │                    │之夾鍊袋8只、電子 │
 │  │          │            │        │                    │磅秤1臺、夾鍊袋1包│
 │  │          │            │        │                    │、NOKIA廠牌手機壹 │
 │  │          │            │        │                    │支（序號0000000000│
 │  │          │            │        │                    │86921號），均沒收 │
 │  │          │            │        │                    │；未扣案之販賣第一│
 │  │          │            │        │                    │級毒品所得新臺幣1 │
 │  │          │            │        │                    │千元沒收，如全部或│
 │  │          │            │        │                    │一部不能沒收時，以│
 │  │          │            │        │                    │其財產抵償之。    │
 ├─┴─────┴──────┴────┴──────────┴─────────┤
 │上開編號1至編號4之不法所得共計9000元                                            │
 └────────────────────────────────────────┘